# 陈版，请教新准则下重大影响长投部分处置的问题

提问人：sunwarchan 时间：2014-08-22 17:57:26
在新准则下，具有重大影响的长期投资由于被投资单位溢价增发新股，造成本公司投资比例下降但对应净资产上升，且仍具有重大影响的情况下，净资产享有绝对金额的上升，应确认为当期投资收益还是资本公积？
是否适用“后续计量，第十一条”规定，“投资方对于被投资单位除净损益、其他综合收益和利润分配以外所有者权益的其他变动，应当调整长期股权投资的账面价值并计入所有者权益”？谢谢

回答人：chenyiwei
按新准则的规定，应计入资本公积，后续处置股权时，如果处置后的剩余股权仍按权益法核算的，则按比例转入投资收益；如果剩余股权丧失了重大影响转为金融资产核算的，则全部转出到投资收益。